【裁判字號】    98,訴,438
【裁判日期】    980330
【裁判案由】    違反電信法等
【裁判全文】
臺灣臺中地方法院刑事判決               98年度訴字第438號
公  訴  人  台灣台中地方法院檢察署檢察官
被      告  丁○○
上列被告因違反電信法等案件，經檢察官提起公訴（98年度偵字
第1612號），本院合議庭裁定由受命法官獨任進行簡式審判程序
，判決如下：
    主    文
丁○○所犯如附表編號一至六所示之罪，各處以如附表編號一至
六所示之刑；其中附表編號一至五部分應執行拘役柒拾日，如易
科罰金，以新台幣壹仟元折算壹日。
    犯罪事實
一、丁○○各基於意圖為自己不法所有之竊盜犯意，於下列時間
    、地點，竊取他人之動產：1、97年3、4月間某日，在台中
    市○○路與三民路口之某網咖店內，趁不詳姓名人士離開座
    位疏於注意之際，竊取該不詳姓名人士所有放在座位上之PH
    ILIPS牌行動電話手機一支（序號000000000000000），得手
    後供己使用。2、97年3、4月間某日，在台中市○○路之某
    網咖店內，趁不詳姓名人士離開座位疏於注意之際，竊取該
    不詳姓名人士所有放在座位上之NOKIA牌行動電話手機一支
    （序號000000000000000），得手後供己使用。3、97年7月
    間某日，在台中縣大里市○○路之布藍奇網咖店內，趁丙○○上廁所離開座位疏於注意之際，竊取丙○○所有放在座位
    上之三星牌行動電話手機一支（序號000000000000000），
    得手後供己使用。4、97年7月30日5時30分許，在台中市○○路69號之929網咖店內，趁戊○○睡著疏於注意之際，竊
    取戊○○所有放在座位上之SONYERRISON牌行動電話手機一
    支（序號000000000000000），得手後供己使用。5、97年6
    月1日7時許，在台中市○○路75之1號地下室之網咖店內，
    趁乙○○離開座位疏於注意之際，竊取乙○○放在座位上之
    行動電話手機內由其父甲○○所申請之0000000000號門號SI
    M卡（即數位式行動電話使用者身分證識別卡）一張，得手
    後為下列盜用通信。
二、丁○○竊盜得上揭0000000000號門號SIM卡後，另基於意圖
    為自己不法利益之單一概括犯意，將該SIM卡裝入上揭2竊得
    之行動電話手機或其所有行動電話手機（序號000000000000
    000）內，接續自97年6月1日7時51分許起至97年6月2日8時2
    4分許止，以無線方式盜用甲○○向和信電訊股份有限公司
    承租之電信設備通話，使該公司之通信系統，誤以為係有權
    撥打之行動電話租用戶，而提供通話服務，先後使用該SIM
    卡撥打551268、000000000、000000000等交友或情色專線，
    合計取得新台幣13840﹒16元通話費用之不法利益（起訴書
    誤為19303元），事後將該SIM卡隨意棄置。嗣因乙○○之父
    甲○○報警處理，而為警循線查悉上揭竊取SIM卡及盜用通
    信部分，另上揭一之1、2、3、4竊盜部分，丁○○係於尚未
    有偵查權限之公務員發覺前，主動向承辦員警供出，且交出
    其竊得之行動電話手機四支（其中一支已發還丙○○），自
    首並受裁判。
二、案經台中市警察局第三分局報請台灣台中地方法院檢察署檢
    察官偵查起訴。
    理    由
一、本件被告丁○○所犯係死刑、無期徒刑、最輕本刑為三年以
    上有期徒刑以外之罪，其於準備程序中就被訴事實為有罪之
    陳述，經告知簡式審判程序之旨，並聽取公訴人及被告之意
    見後，本院合議庭認為適宜而裁定由受命法官獨任進行簡式
    審判程序，先予說明。
二、上揭犯罪事實，業據被告莊元凱坦承不諱，並有上揭一之1
    、2、4其竊得之行動電話手機扣案，及0000000000號門號電
    話費帳單、通話明細、通聯調閱查詢單、贓物認領保管單（
    被害人丙○○領回三星牌行動電話手機一支）附卷可稽，其
    中上揭一之3、4、5之竊盜及上揭二之盜用通信設備通信部
    分，核與被害人丙○○、戊○○於警詢中及證人即被害人甲○○於警詢、本院審理時供述之情節相符，足徵被告之自白
    與事實相符，本件事證明確，被告犯行已堪認定。
三、核被告所為，其中上揭一之1、2、3、4、5部分，均係犯刑
    法第320條第1項之竊盜罪；另上揭二部分係犯電信法第56條
    第1項之盜用他人電信設備通信罪。被告竊得被害人甲○○
    所申請之0000000000號門號SIM卡後，基於單一犯意之決意
    ，將該SIM裝入上揭一之2竊得之行動電話手機或其所有行動
    電話手機（序號000000000000000）內，接續自97年6月1日7
    時51分許起至97年6月2日8時24分許止，以無線方式盜用被
    害人甲○○向和信電訊股份有限公司承租之電信設備通話，
    使該公司之通信系統，誤以為係有權撥打之行動電話租用戶
    ，而提供通話服務，先後使用該SIM卡撥打551268、0000000
    00、000000000等交友或情色專線，合計取得新台幣13840﹒
    16元通話費用之不法利益，在時間及空間上具有密切之關係
    ，依一般社會通常觀念難以強行分離，係為達同一盜用電信
    設備通信之目的，而侵害同一法益，在刑法評價上，以視為
    數個舉動之接續實施合為包括一行為予以評價，較為合理，
    是此部分應論以接續犯。又被告所犯上揭竊盜五罪及盜用他
    人電信設備通信一罪間，犯意各別，行為互殊，應予分論併
    科。再被告所為上揭一之1、2、3、4之竊盜罪，其係於員警
    偵辦上揭一之5之竊盜及上揭二之盜用他人電信設備通信犯
    行時，在尚未有偵查權限之公務員發覺前，主動供出且交出
    其竊得之行動電話手機四支（見被告警詢筆錄），自首並受
    裁判，應依刑法第62條前段規定減輕其刑。爰審酌被告前並
    無刑案紀錄，年紀尚輕，為供己使用，先後竊取被害人之行
    動電話手機、SIM卡，並利用竊得SIM卡撥打交友或情色電話
    ，通話費用達新台幣13840﹒16元，價值觀念偏差，事後坦
    承上情，迄未賠償被害人損害，竊得物品價值非多，手段尚
    屬平和等一切情狀，各處以如主文所示之刑，並就所處拘役
    部分定其應執行之刑，且諭知易科罰金之折算標準。
據上論斷，應依刑事訴訟法第273條之1第1項、第299條第1項前
段，電信法第56條第1項，刑法第11條前段、第320條第1項、第
62條前段、第41條第1項前段、第51條第6款，刑法施行法第1條
之1第1項、第2項前段，判決如主文。
本案經檢察官陳雅瑩到庭執行職務。
中    華    民    國    98    年     3    月    30    日
                  刑事第二庭    法  官  鍾堯航
附表：
編號  所犯罪名      主      文          犯罪事實
一    刑法第320條   丁○○竊盜，處拘役  犯罪事實一之1部
      第1項竊盜罪   拾伍日，如易科罰金  分
                    ，以新台幣壹仟元折
                    算壹日。
二    刑法第320條   丁○○竊盜，處拘役  犯罪事實一之2部
      第1項竊盜罪   拾伍日，如易科罰金  分
                    ，以新台幣壹仟元折
                    算壹日。
三    刑法第320條   丁○○竊盜，處拘役  犯罪事實一之3部
      第1項竊盜罪   拾伍日，如易科罰金  分
                    ，以新台幣壹仟元折
                    算壹日。
四    刑法第320條   丁○○竊盜，處拘役  犯罪事實一之4部
      第1項竊盜罪   拾伍日，如易科罰金  分
                    ，以新台幣壹仟元折
                    算壹日。
五    刑法第320條   丁○○竊盜，處拘役  犯罪事實一之5部
      第1項竊盜罪   貳拾日，如易科罰金  分
                    ，以新台幣壹仟元折
                    算壹日。
六    電信法第56    丁○○意圖為自己不  犯罪事實二部分
      條第1項盜用   法之利益，以無線方
      他人設備通    式，盜用他人電信設
      信罪          備通信，處有期徒刑
                    貳月，如易科罰金，
                    以新台幣壹仟元折算
                    壹日。
以上正本證明與原本無異。
如不服本判決應於收受判決後10日內向本院提出上訴書狀，並應
敘述具體理由；其未敘述上訴理由者，應於上訴期間屆滿後20日
內向本院補提理由書（均須按他造當事人之人數附繕本）「切勿
逕送上級法院」。
                                書記官  吳淑願
中    華    民    國    98    年     3    月    30    日
附錄論罪科刑法條
刑法第320條第1項：
意圖為自己或第三人不法之所有，而竊取他人之動產者，為竊盜
罪，處五年以下有期徒刑、拘役或五百元以下罰金。
電信法第56條第1項：
意圖為自己或第三人不法之利益，以有線、無線或其他電磁方式
，盜接或盜用他人電信設備者，處五年以下有期徒刑，得併科新
台幣一百五十萬元以下罰金。


司法院資訊處製作；財團法人民間司法改革基金會備份。
